臺灣屏東地方法院刑事判決            100年度交易字第180號
公  訴  人  臺灣屏東地方法院檢察署檢察官
被      告  黃冠瑾
上列被告因公共危險案件，經檢察官提起公訴（100 年度偵字第
2148號），嗣被告於本院準備程序進行中先就被訴事實為有罪之
陳述，本院告知被告簡式審判程序之旨，並聽取當事人之意見後
，合議庭裁定改由受命法官獨任依簡式審判程序審理，判決如下
：
    主  文
黃冠瑾服用酒類，不能安全駕駛動力交通工具而駕駛，累犯，處
有期徒刑肆月，如易科罰金，以新臺幣壹仟元折算壹日。
    事  實
一、黃冠瑾前因公共危險案件，經臺灣高雄地方法院以99年度審
    交簡字第841號判處有期徒刑2月確定，並於民國99年5 月24
    日易科罰金執行完畢。詎黃冠瑾猶不知悔改，於民國100年1
    月19日下午2 時許，在屏東縣高樹鄉廣福村友邦合作社與其
    友人飲用酒類後，已達不能安全駕駛動力交通工具之狀態，
    猶駕駛車牌號碼1271-KQ 號自小客車，於同日下午4 時許，
    沿屏東縣高樹鄉○○路由北往南方向行駛，行經產業路191
    之1 號前，因不勝酒力，竟駛入對向車道，先碰撞由傅美蘭
    所駕駛之車牌號碼CJ-7891 號自小客車後，再碰撞當時停放
    路邊、廖庚正所有之車牌號碼8305-WZ 號自小貨車右後車角
    （黃冠瑾涉犯毀損部分，另經檢察官為不起訴處分）。嗣經
    警據報前往現場處理，並對黃冠瑾施以酒精濃度測試，並測
    得其呼氣所含酒精濃度每公升0.73毫克。
二、案經屏東縣政府警察局里港分局報請臺灣屏東地方法院檢察
    署檢察官偵查起訴。
    理  由
一、本案被告黃冠瑾所犯公共危險案件，並非法定刑為死刑、無
    期徒刑或最輕本刑3 年以上有期徒刑之罪，亦非高等法院管
    轄第一審之案件，而被告於本院準備程序中就被訴事實為有
    罪之陳述，本院合議庭乃裁定由受命法官獨任進行簡式審判
    程序。又簡式審判程序之證據調查，依刑事訴訟法第273 條
    之2 規定，不受同法第159 條第1 項審判外陳述排除之限制
    ，再被告對於卷內之各項證據，亦不爭執證據能力，故卷內
    所列之各項證據，自得作為證據，先予敘明。
二、上開犯罪事實，業經被告黃冠瑾於本院坦承不諱，復有道路
    交通事故調查報告表（一）、（二）、現場圖及現場照片10
    張、酒精測定紀錄表1 紙等附卷可稽，足認被告上開不利於
    己之任意性自白與事實相符，堪予採信。再參考德國、美國
    之認定標準，對於酒精濃度呼氣已達每公升0.55毫克或血液
    濃度達百分之0.11以上，肇事率為一般正常人之10倍，實已
    達「不能安全駕車」之標準，此業經法務部於88年5 月18日
    以88法檢字第001669號函告週知。是以，被告於前揭時、地
    飲用酒類已達呼氣酒精濃度每公升0.73毫克之程度，猶駕駛
    前開自小客車，且因已失去一般程度之注意力，致導致他人
    撞及其車門，並因而造成他人受傷之結果，業如前述，足認
    其酒後狀態顯已達於對車輛駕駛與操控行為失其必要之注意
    力、反應力、操控力、判斷力及感知能力之不能安全駕駛動
    力交通工具之程度。綜上所述，本件事證明確，被告犯行洵
    堪認定，應予依法論科。
三、核被告所為，係犯刑法第185 條之3 服用酒類不能安全駕駛
    動力交通工具而駕駛罪。被告曾受有如事實欄所示之犯罪科
    刑及執行紀錄，有臺灣高等法院被告前案紀錄表在卷可考，
    其於有期徒刑執行完畢後5 年內故意再犯本件有期徒刑以上
    之罪，為累犯，應依刑法第47條第1項之規定，加重其刑。
    爰審酌被告前已因酒後駕車案件，經法院判處有期徒刑2 月
    在案，有臺灣高等法院被告前案紀錄表1 份在卷可佐，竟仍
    然不思悔改，再犯本件酒後駕車之公共危險案件，顯然藐視
    法令，難認前開刑事程序已足惕勵其矯正自身非行，本次於
    呼氣酒精濃度已達每公升0.73毫克之狀態下，猶駕駛車輛，
    對往來之人車具有高度危險性，並已事實上衍生事故，對法
    益造成實害，是其於駕駛上路之際，顯然漠視、輕忽他人之
    生命、財產安全，惡性非輕，惟犯後坦承犯行，學歷為高職
    畢業，智識程度尚可、經濟狀況勉持等一切情狀，量處如主
    文所示之刑，併諭知易科罰金折算標準，以示懲儆。
據上論斷，應依刑事訴訟法第299 條第1 項前段、第284 條之1
、第273 條之1 第1 項，刑法第185 條之3 、第41條第1 項前
段、第47條第1 項，刑法施行法第1 條之1 ，判決如主文。
本案經檢察官潘國威到庭執行職務
中    華    民    國   100     年    7     月    14   日
                    交通法庭    法  官  蕭筠蓉
以上正本證明與原本無異。
如不服本判決應於收受判決後10日內向本院提出上訴書狀，並應
敘述具體理由；其未敘述上訴理由者，應於上訴期間屆滿後20日
內向本院補提理由書（均須按他造當事人之人數附繕本）「切勿
逕送上級法院」。
中    華    民    國   100    年    7     月     14   日
                                書記官  張語恬
附錄本件論罪科刑法條：
中華民國刑法第185條之3
服用毒品、麻醉藥品、酒類或其他相類之物，不能安全駕駛動力
交通工具而駕駛者，處1 年以下有期徒刑、拘役或科或併科15萬
元以下罰金。